【裁判字號】    89,上訴,319
【裁判日期】    890731
【裁判案由】    違反毒品危害防制條例
【裁判全文】
臺灣高等法院高雄分院刑事判決                    八十九年度上訴字第三一九號
    上  訴  人
    即  被  告  甲○○
    指定辯護人  本院公設辯護人  孫妙岑
右上訴人因違反毒品危害防制條例案件，不服臺灣高雄地方法院八十八年度訴字第二
八七號、中華民國八十九年一月二十五日第一審判決（起訴案號：臺灣高雄地方法
院檢察署八十八年度偵字第一七二一六號），提起上訴，本院判決如左：
      主      文
上訴駁回。
      事實及理由
一、本案經本院審理結果，認第一審判決對被告甲○○販賣第貳級毒品，累犯，處有
    期徒刑捌年陸月，禠奪公權肆年。安非他命壹袋（內含貳拾小包，驗後毛重壹仟
    陸佰捌拾肆公克）沒收銷毀之，七星牌香煙盒壹袋，沒收。原判決認事用法及量
    刑均無不當，應予維持，並引用第一審判決書之記載之事實、證據及理由。
二、本件上訴人即被告甲○○未具任何理由提起上訴，泛指原判決不當云云，並無理
    由，應予駁回。
三、被告甲○○經合法傳喚，無正當理由不到庭，不待其陳述逕行判決。
據上論結，應依刑事訴訟法第三百六十八條、第三百七十三條、第三百七十一條，判
決如主文。
本案經檢察官羅正平到庭執行職務。
中      華      民      國    八十九    年      七      月    三十一    日
                              臺灣高等法院高雄分院刑事第二庭
                                  審判長法官  曾永宗
                                        法官  邱永貴
                                        法官  曾玉英
右正本證明與原本無異。
如不服本判決，應於判決送達後十日內向本院提出上訴狀，其未述理由者並應於提
出上訴狀後十日內向本院補提理由書（應附繕本)。
                                      書記官  林靜霙
中    華    民    國     八十九     年       八       月       一       日
                                                                        Ｆ
附件：
臺灣高雄地方法院刑事判決                        八十八年度訴字第二八七號
    公  訴  人  臺灣高雄地方法院檢察署檢察官
    被      告  甲○○  男三十九歲（民國○○○年○月○○○日生）
                        身分證統一編號：Ｚ000000000號
                        住台南市○區○○路二段六四巷五號
    指定辯護人  本院公設辯護人陳信凱
右列被告因毒品危害防制條例等案件，經檢察官提起公訴（八十八年度偵字第一七二
一六號），本院判決如左：
    主  文
甲○○販賣第貳級毒品，累犯，處有期徒刑捌年陸月，禠奪公權肆年。安非他命壹袋
（內含貳拾小包，驗後毛重壹仟陸佰捌拾肆公克）沒收銷毀之，七星牌香煙盒壹袋，
沒收。
    事  實
一、甲○○於八十三年、八十六年間曾違反麻醉藥品管理條例罪及藥事法等罪，分別
    經法院判處有期徒刑四月、八月確定，分別於八十四年一月二十四日及八十七年
    十一月二十一日執行完畢。緣甲○○從事油漆工程，於八十八年六月十日前往大
    陸地區與友人商量合資經營魚鬆、肉干加工事業，因乘坐計程車結識綽號「阿泰
    」之不詳姓名男子，由「阿泰」提供安非他命施用二次，「阿泰」告以當地安非
    他命量多，一粒即二條香煙盒裝滿二十小包之數量（約一千七百公克），售價新
    台幣（下同）十二萬元，甲○○因未攜帶足夠金錢而未購買，「阿泰」告以日後
    如欲購買，須攜帶二條香煙盒前來，以便其將安非他命塞入香煙盒內改裝掩飾，
    俾順利通關帶回台灣；甲○○於八十八年六月十七日返台，「阿泰」於八十八年
    六月底以電話與甲○○聯絡，表示其已備妥安非他命，價格十二萬元，要甲○○
    籌款前往大陸地區廈門中閩酒店交易，甲○○明知安非他命為化學合成麻醉藥品
    ，係毒品危害防制條例所規定之第二級毒品，並為懲治走私條例公告管制物品甲
    項第四目之管制進出口物品，竟基於販賣牟利之意思，於八十八年七月五日，搭
    機並轉機前往大陸地區福建省廈門市，於翌日晚間十時許至約定地點中閩酒店四
    樓五０四室，以十二萬之代價，向「阿泰」購得安非他命二十小包（驗後毛重一
    千六百八十四公克），並由「阿泰」將每小包安非他命裝入「七星牌香煙」空盒
    內，掩飾偽裝成七星牌香煙二條，嗣於八十八年七月七日甲○○將上開偽裝成七
    星牌香煙二條之安非他命以手提免稅紙袋攜帶，搭機先往澳門，同日由澳門搭乘
    復興航空班機入高雄小港國際機場，以此方式運輸、私運公告禁止之第二級毒品
    安非他命入境國內，嗣於八十八年七月七日八時三十分，甲○○攜帶上開免稅提
    袋，在入境檢驗室神情慌張地走向免查驗通關之綠線檯，為當時擔任特勤人員之
    林俊哲發覺行跡可疑，上前攔阻，經引導至應申報查驗通關之六號紅線檯，會同
    檢查關員蘇冠彰加以檢查，因甲○○以手提袋攜帶之七星牌香煙二條，觸感及重
    量異常，檢查人員懷疑並非香煙而係違禁物，待拆開香煙盒，發現盒內並非裝有
    香煙時，甲○○始表明係安非他命，經初步以毒品試劑測試結果，呈安非他命陽
    性反應，遂通知高雄市調查處派員到場偵訊後而查獲上情，並扣得上開安非他命
    一袋（內含二十小包，驗後毛重一千六百八十四公克）及甲○○所有供其運輸、
    私運安非他命入境所用之七星牌香煙盒一袋。
二、案經高雄市調查處移請台灣高地方法院檢察署檢察官偵查起訴。
    理  由
一、訊據被告甲○○對於其如何於右揭時地購得安非他命二十小包，並搭機攜帶入境
    高雄小港國際機場之事實供認不諱，惟矢口否認有販賣安非他命之犯行，辯稱：
    被查獲之安非他命係伊買來自己吸食的，並非意圖牟利販賣云云。
二、惟查：
（一）被告攜帶裝有偽裝成七星牌香煙二條之手提免稅紙袋，搭乘復興航空班機於八
      十八年七月七日八時三十分入境，在小港國際機場入境檢驗室，經特勤人員林
      俊哲發覺其神情慌張地走向免查驗通關之綠線檯，行跡可疑而上前攔阻，經引
      導至應申報查驗通關之六號紅線檯，會同檢查關員蘇冠彰加以檢查，因甲○○
      以手提袋攜帶之七星牌香煙二條，觸感及重量異常，檢查人員懷疑係違禁物，
      待拆開香煙盒，發現盒內並非裝有香煙時，甲○○始表明係安非他命，經初步
      以毒品試劑測試結果，呈安非他命陽性反應，遂通知高雄市調查處派員到場處
      理等情，業據證人林俊哲、蘇冠彰於審理中到庭結證屬實，被告亦不諱言其攜
      帶安非他命搭機入境之事實，並有甲○○出入境紀錄表及照片二張附卷可查。
（二）而扣案之晶体一袋，亦經檢出確為安非他命（內含貳拾小包，驗後毛重一千六
      百八十四公克）無訛，此有該院八十八年十月五日編號Ｂ00000000號
      檢驗報告書一紙附卷足憑，觀諸該安非他命二十小包，驗後毛重一千六百八十
      四公克，數量甚鉅，足堪販售。
（三）又被告雖曾吸用安非他命，惟據被告自承：伊前往福建省廈門市之前，已戒除
      ，在廈門「阿泰」提供安非他命予伊施用二次外，返台後未再施用，俟八十八
      年七月五日至廈門市才又施用安非他命一次，本次買回來後，還沒吸，就被查
      獲，伊如不吸食安非他命也沒關係等語，是被告既已戒除施用安非他命，且其
      前趟自廈門市返台後即未再施用安非他命，而其先後二次前往廈門市所吸用之
      安非他命均係「阿泰」免費提供，被告亦僅施用三次（前趟二次，後趟一次）
      ，足徵其施用安非他命量甚小，衡情並無大量購入安非他命之必要，而被告本
      次購入之安非他命數量多達一千六百八十餘公克之數量，顯見已非被告一人所
      能施用之數量。又大量攜帶安非他命本即不易藏放，反較容易被查覺，被告如
      為應付自己小量吸食所需，何需甘冒入境時容易被檢查關員查覺之危險，而一
      次攜帶大量闖關？且參諸被告僅以十二萬元即購得安非他命一袋（內含二十小
      包，驗後毛重一千六百八十四公克），顯較本地安非他命之交易價格為低，是
      被告低價購入大量安非他命，既非供其施用所需，足證被告自大陸購入安非他
      命，應係為運輸、私運入台灣境內賣出圖利無疑。故被告上開所辯，顯係事後
      卸責之詞，應不可採，事證明確，被告犯行洵堪認定。
三、查肅清煙毒條例業於八十七年五月二十日由總統以華總（一）義字第八七０００
    九九八六０號令將其名稱修正為毒品危害防制條例，並修正全文，於同年月二十
    二日生效。該條例第二條將具成癮性、濫用性及對社會危害性之麻醉藥品與其製
 品及影響精神物質與其製品列為毒品，並將安非他命列為毒品危害防制條例第二
    條第一項第二款之第二級毒品。且安非他命亦係屬行政院依據「懲治走私條例公
    告管制物品項目及其數額」之公告甲項第四目所列之管制進出口物品，且走私屬
    於甲項之物品，並不限數額。是以安非他命為毒品危害防制條例第四條第二項所
    明定不得販賣、運輸之第二級毒品，亦為懲治走私條例公告管制物品項目及數額
    甲項所明定不得私運進口之管制物品。又按販賣第二級毒品安非他命罪，並不以
    販入之後，復行賣出為構成要件，苟以營利為目的，將毒品購入或將之賣出，有
    一於此，犯罪即經完成，最高法院二五年非字第一二三號著有判例。被告意圖營
    利，既將安非他命販入，雖尚未賣出，揆之前揭判例所示，仍屬販賣毒品既遂。
    又自大陸地區私運物品進入臺灣地區者，以私運物品進口論，適用懲治走私條例
    規定處斷，懲治走私條例第十二條定有明文。被告自中國大陸地區私運第二級毒
    品安非他命進入台灣地區，應依懲治走私條例第十二條規定，論以私運管制物品
    罪進口罪。本件被告販賣、運輸並私運進口安非他命，核其所為，係違反毒品危
    害防制條例第四條第二項規定之販賣、運輸毒品罪，及懲治走私條例第二條第一
    項之私運管制物品進口罪。起訴法條引用同毒品危害防制條例第五條第二項，尚
    有未合，應予變更。被告持有毒品之低度行為，應為販賣、運輸之高度行為所吸
    收，不另論罪。被告所犯運輸第二級毒品罪及私運管制物品進口罪，係一行為觸
    犯二罪名，應從重依運輸第二級毒品罪處斷，又販賣第二級毒品罪與運輸第二級
    毒品罪間，有方法結果之牽連關係，應從重依販賣第二級毒品罪處斷。公訴人起
    訴書中雖未論及運輸第二級毒品罪，惟此部分與起訴論罪之販賣第二級毒品罪、
    私運管制物品進口罪間，有方法結果之牽連關係，為裁判上一罪，本院自得一併
    審理。查被告於八十三年、八十六年間曾違反麻醉藥品管理條例罪及藥事法等罪
    ，分別經法院判處有期徒刑四月、八月確定，分別於八十四年一月二十四日及八
    十七年十一月二十一日執行完畢有本院被告全國前案紀錄表在卷可參，其於五年
    內再犯本件有期徒刑以上之罪，係屬累犯，除法定本刑為無期徒刑部分依法不得
    加重外，應依刑法第四十七條規定，加重其刑。爰審酌被告貪圖利益而販入安非
    他命一千六百八十四公克，數量甚鉅，且販賣毒品，危害他人身心健康及社會治
    安，情節非輕，犯後矯卸犯行，未見悔意，惟念其尚未賣出等一切情狀，量處如
    主文所示之刑，以資懲儆。再本件被告販入毒品數量不少，危害社會安全甚大，
    依其犯罪性質，本院認有褫奪公權之必要，爰併宣告褫奪公權四年。扣押之安非
    他命一包（內含二十小包，驗後毛重一千六百八十四公克）為第二級毒品，不問
    屬於犯人與否，應依毒品危害防制條例第十八條第一項前段之規定沒收銷燬之；
    另扣押之七星牌香煙盒一袋，係被告供運輸、私運安非他命所用之物，且屬被告
    所有，依刑法第三十八條第一項第二款之規定，併予宣告沒收。
據上論斷，應依刑事訴訟法第二百九十九條第一項前段、第三百條，毒品危害防制條
例第四條第二項、第十八條第一項前段，懲治走私條例第二條第一項、第十一條、第
十二條，刑法第十一條、第五十五條、第四十七條、第三十八條第一項第二款、第三
十七條第二項，判決如主文。
本案經檢察官呂幸玲到庭執行職務。
中      華      民      國    八十九    年      一      月    二十五    日
                                  臺灣高雄地方法院刑事第四庭
                                      法  官 徐  文  祥
右正本證明與原本無異。
如不服本判決，應於判決送達後十日內，向本院提出上訴狀。
                                      書記官 莊  正  岳
中      華      民      國    八十九    年      一      月    二十六    日


司法院資訊處製作；財團法人民間司法改革基金會備份。
